臺灣高等法院臺南分院刑事判決　　　　　　九十四年度上訴字第四二號　　　　Ｇ
　　　上　訴　人　臺灣臺南地方法院檢察署檢察官
　　　上　訴　人
　　　即　被　告　甲　○　○
右上訴人因被告毒品危害防制條例案件，不服臺灣臺南地方法院九十三年度訴字第九
九六號中華民國九十三年十一月十一日第一審判決（起訴案號：臺灣臺南地方法院檢
察署九十三年度毒偵字第一四七四、一六六二號），提起上訴，及臺灣臺南地方法院
檢察署檢察官移送併辦（九十三年度毒偵字第一九八七、二二五○、二三○三號），
被告並就犯罪事實為有罪之陳述，本院裁定進行簡式審判程序，判決如左：
      主      文
原判決撤銷。
甲○○連續施用第壹級毒品，累犯，處有期徒刑拾月。
扣案之第壹級毒品海洛因壹包（淨重零點零捌公克，空包裝重零點壹捌公克）均沒收
銷燬之，注射針筒貳支、吸管壹支均沒收。
      事實及理由
一、犯罪事實：
    甲○○於民國（下同）八十六年間曾因違反肅清煙毒條例案件，經臺灣臺南地方
    法院以八十六年度訴字第一三六九號判處有期徒刑四年，甲○○不服提起上訴，
    嗣經撤回上訴而於八十六年十二月四日確定，八十七年二月十八日入監服刑，於
    八十九年六月十九日假釋付保護管束出監，甫於九十一年一月二日保護管束期滿
    執行完畢。惟甲○○出監後仍未戒除施用毒品惡習，復於九十年間，因施用毒品
    案件，經臺灣臺南地方法院裁定送勒戒處所執行觀察、勒戒後，認有繼續施用毒
    品之傾向，再經該院以九十一年度毒聲字第四七一號裁定令入戒治處所施以強制
    戒治，其間雖曾經該院裁定停止戒治付保護管束，惟甲○○違反保護管束應遵守
    之事項，情節重大，經該院再以九十一年度毒聲字第二二一五號裁定撤銷停止戒
    治，而再令甲○○入戒治處所執行強制戒治，至九十二年九月十九日（原判決誤
    載為九十二年九月十八日）始執行完畢釋放，並由臺灣臺南地方法院檢察署檢察
    官於九十三年二月十一日以九十三年度戒毒偵字第三五號為不起訴處分確定。詎
    甲○○仍不知悔悟，於前開強制戒治處分執行完畢後五年內，竟基於施用第一級
    毒品海洛因之概括犯意，自九十三年六月二十日起至同年十一月十八日下午三時
    三十分許，連續在其位於臺南縣永康市○○○路四七一巷三九弄八號住處，以將
    第一級毒品海洛因置入香菸內燃燒，或以吸管將海洛因滲入注射針筒內注射之方
    式，施用第一級毒品海洛因多次。嗣先後於九十三年六月二十四日及同年七月二
    十八日，兩度經警通知到場採尿送驗，結果均呈海洛因代謝物嗎啡陽性反應；復
    經警通知於同年七月二十三日十六時二十分許、九月十六日十一時許定期採驗尿
    液，結果均呈海洛因代謝物嗎啡陽性反應；再於九十三年十一月十八日經警持搜
    索票至上址扣得甲○○所有海洛因一包（淨重零點零捌公克，空包裝重零點壹捌
    公克）、供犯罪所用或預備之用之注射針筒二支、吸管一支，而查知上情。
二、案經臺南縣警察局永康分局報請臺灣臺南地方法院檢察署檢察官偵查起訴，及臺
    南縣警察局永康分局報請臺灣臺南地方法院檢察署檢察官移送本院併案審理。
三、認定犯罪事實所憑證據和理由：
（一）上訴人即被告甲○○於原審及本院審理時均坦白承認犯行。
（二）被告先後於九十三年六月二十四日及同年七月二十八日，兩度經警通知到場採
      尿送驗，結果均呈海洛因代謝物嗎啡陽性反應，有臺南縣警察局永康分局應受
      尿液採驗人到場採尿名冊二紙、臺灣檢驗科技股份有限公司於九十三年七月五
      日、同年八月十一日出具之濫用藥物尿液檢驗報告各一紙在卷可憑。又被告復
      經警通知於同年七月二十三日十六時二十分許、九月十六日十一時許定期採驗
      尿液，結果均呈海洛因代謝物嗎啡陽性反應；有臺南縣警察局永康分局應受尿
      液採驗人到場採尿名冊二紙、臺灣檢驗科技股份有限公司於九十三年八月十一
      日、同年十月六日出具之濫用藥物尿液檢驗報告各一紙在卷可憑。
（三）被告經警於九十三年十一月十八日持搜索票至上址扣得被告所有海洛因一包（
      淨重零點零捌公克，空包裝重零點壹捌公克）、供犯罪所用或預備之用之注射
      針筒二支、吸管一支在卷可資佐證。該海洛因白色粉末一包，經送驗結果，均
      含第一級第六項毒品海洛因成分，淨重零點零捌公克（空包裝重零點壹捌公克
      ），有法務部調查局九十三年十二月十七日調科壹字第二○○○○五二八五號
      鑑定通知書附本院卷可稽。
（四）按海洛因係嗎啡經化學合成之半人工合成品，毒性倍於嗎啡，其經吸食或施打
      入人體，經新陳代謝作用又可分解成嗎啡，故海洛因在進入人體後，均以嗎啡
      形態排於尿液中，故於吸食或施打海洛因之煙毒嫌疑犯尿液中，可檢出嗎啡毒
      性反應；則被告之自白，核與事實相符。
（五）被告甲○○於八十六年間曾因違反肅清煙毒條例案件，經臺灣臺南地方法院以
      八十六年度訴字第一三六九號判處有期徒刑四年，被告不服提起上訴，嗣經撤
      回上訴而於八十六年十二月四日確定，八十七年二月十八日入監服刑，於八十
      九年六月十九日假釋付保護管束出監，甫於九十一年一月二日保護管束期滿執
      行完畢。被告出監後仍未戒除施用毒品惡習，復於九十年間，因施用毒品案件
      ，經臺灣臺南地方法院裁定送勒戒處所執行觀察、勒戒後，認有繼續施用毒品
      之傾向，再經該院以九十一年度毒聲字第四七一號裁定令入戒治處所施以強制
      戒治，其間雖曾經該院裁定停止戒治付保護管束，惟被告違反保護管束應遵守
      之事項，情節重大，經該院再以九十一年度毒聲字第二二一五號裁定撤銷停止
      戒治，而再令被告入戒治處所執行強制戒治，至九十二年九月十九日始執行完
      畢釋放，並由臺灣臺南地方法院檢察署檢察官於九十三年二月十一日以九十三
      年度戒毒偵字第三五號為不起訴處分確定。有不起訴處分書及臺灣高等法院被
      告全國前案記錄表在卷可稽。
（六）本件事證明確，被告於前開強制戒治執行完畢釋放後五年內，再犯本件施用第
      一級毒品之犯行，洵堪認定。
四、撤銷改判之理由
（一）撤銷原判決之理由：
    1.原審就移送併辦事實部分（臺灣臺南地方法院檢察署九十三年度毒偵字第一九
      八七、二二五○、二三○三號）未及審酌，即有未洽。
    2.檢察官上訴意旨以上開原因指摘原判決未當，為有理由，被告上訴意旨請求從
      輕為無理由，應由本院將原判決撤銷改判。
（二）自為判決之論罪科刑理由：
    1.查海洛因屬毒品危害防制條例第二條第二項第一款所列之第一級毒品，被告施
      用前述第一級毒品，核其所為，係犯毒品危害防制條例第十條第一項施用第一
      級毒品罪。
    2.被告各次持有毒品進而施用行為，其持有之低度行為應為施用之高度行為所吸
      收，均不另論罪。
    3.被告先後多次施用第一級毒品之行為，均時間緊接，方法相同，並分別觸犯構
      成要件相同之罪名，顯均係基於概括犯意反覆為之，應依連續犯之規定論以一
      罪，並依法加重其刑。
    4.被告於八十六年間曾因違反肅清煙毒條例案件，經臺灣臺南地方法院以八十六
      年度訴字第一三六九號判處有期徒刑四年，被告不服提起上訴，嗣經撤回上訴
      而於八十六年十二月四日確定，八十七年二月十八日入監服刑，於八十九年六
      月十九日假釋付保護管束出監，甫於九十一年一月二日保護管束期滿執行完畢
      。有臺灣高等法院被告全國前案記錄表在卷可稽，其於有期徒刑執行完畢後，
      五年以內再犯本案之罪，為累犯，應依法遞加其刑。
    5.檢察官雖僅就被告「自九十三年六月二十日起至同年七月二十五日止，施用第
      一級毒品海洛因」之犯行起訴，對於其餘施用第一級毒品海洛因部分之犯罪事
      實，雖未據檢察官起訴，惟與上開已起訴之施用第一級毒品海洛因之事實，具
      有連續犯之裁判上一罪關係，基於審判不可分之原則，均應為起訴效力所及，
      本院自得併予審理。
    6.審酌被告沉迷毒品，經觀察勒戒、強制戒治後仍未戒除毒癮，不知戒慎，但本
      次施用毒品時間非長，且犯後坦承犯行、態度良好、尚有悔意等一切情狀，量
      處有期徒刑十月，以資警戒。
    6.扣案之海洛因一包（淨重零點零捌公克，空包裝重零點壹捌公克）係第一級毒
      品，均應依毒品危害防制條例第十八條第一項前段之規定沒收銷燬之。又扣案
      之注射針筒二支（使用過一支、未使用一支）、吸管一支均為被告所有，或供
      其施用毒品海洛因所用或預備施用之物，業據被告供承在卷，爰依刑法第三十
      八條第一項第二款規定沒收之。
五、適用之法律：
（一）刑事訴訟法第三百六十九條第一項前段、第三百六十四條、第三百七十條但書
      、第二百九十九條第一項前段、第二百七十三條之一第一項。
（二）毒品危害防制條例第十條第一項、第十八條第一項前段。
（三）刑法第十一條前段、第五十六條、第四十七條、第三十八條第一項第二款。
本案經檢察官邱克斌到庭執行職務。
中    華    民    國      九十四      年      一      月      卅一      日
                                  臺灣高等法院臺南分院刑事第二庭
                                      審判長法官  高    明    發
                                            法官  顏    基    典
                        法官  李    文    福
右正本證明與原本無異。
如不服本判決，應於判決送達後十日內向本院提出上訴狀，其未敘述理由者並應於提
出上訴狀後十日內向本院補提理由書（應附繕本)。
                                      法院書記官  陳    淑    貞
中    華    民    國      九十四      年      二      月      一        日
附錄：本判決論罪科
毒品危害防制條例第十條第一項：
施用第一級毒品者，處六月以上五年以下有期徒刑。
